臺灣高雄地方法院民事裁定          100年度司家聲字第365號
聲  請  人  林復華律師
上聲請人聲請核定遺產管理人報酬事件，本院裁定如下：
    主  文
聲請人任被繼承人吳昆山（男，民國○○○年○○月○○○日生
，身分證統一編號：Ｚ000000000號）之遺產管理人之
報酬核定為新臺幣肆萬伍仟元。
程序費用新臺幣壹仟元由被繼承人吳昆山之遺產負擔。
    理  由
一、按「遺產管理人，得請求報酬，其數額由親屬會議按其勞力
    及其與被繼承人之關係酌定之。」、「依本法之規定應開親
    屬會議時，由當事人、法定代理人或其他利害關係人召集之
    。」、「親屬會議不能召開或召開有困難時，依法應經親屬
    會議處理之事項，由有召集權人聲請法院處理之。」，民法
    第1183條、第1129條、第1132條第2 項前段分別定有明文。
二、本件聲請意旨略以：聲請人前經本院99年度司財管字第89號
    民事裁定選任為被繼承人吳昆山（男，民國○○年○○月○○日生
    ，身分證統一編號：Ｚ000000000號，98年8月10日死亡）之
    遺產管理人，業已清查被繼承人之遺產，另依法聲請本院對
    被繼承人之債權人及受遺贈人為公示催告，並於99年8月4日
    刊登於台灣新生報。惟被繼承人並無親屬會議可資酌定遺產
    管理人之報酬，被繼承人債權人行政院勞工委員會勞工保險
    局並已取得執行名義，為利於將來參與分配，及日後依法申
    報遺產稅與清償債權所需，爰狀請本院准予裁定遺產管理人
    之報酬等語。
三、經查：
（一）本件被繼承人吳昆山死亡後，其繼承人均已拋棄繼承權，
      且未經親屬會議選定遺產管理人，經本院選任聲請人為被
      繼承人之遺產管理人等情，有聲請人提出之本院99年度司
      財管字第89號民事裁定附卷可稽，堪認為真實。準此，聲
      請人顯難召開親屬會議酌定其管理遺產之報酬，是其本於
      利害關係人之地位，聲請本院酌定報酬，洵屬有據。
（二）聲請人主張之前揭事實，除上述裁定外，另據其提出台灣
      新生報刊登廣告證明單、收據、土地謄本、財政部高雄市
      國稅局財產歸屬資料清單、遺產清冊、本院99年度雄小字
      第2799號宣示判決筆錄等文件影本為證，堪信為真實。
（三）本院審酌：被繼承人吳昆山之遺產有土地1筆、1987年份
      自小客車1輛，遺產價值為新臺幣（下同）458,810元，有
      前開財政部高雄市國稅局財產歸屬資料清單附卷可參。又
      審酌聲請人處理前開事務及後續所需時間之久暫、耗費人
      力之程度及各債權人受償權利之保障等一切情狀，認聲請
      人任被繼承人吳昆山遺產管理人之報酬金額，核定為45,
      000元（含已代墊費用），即屬適當，爰酌定如主文第1項
      所示。
四、末按依法應由關係人（包括聲請人、相對人及其他利害關係
    人）負擔費用者，法院裁定命關係人負擔時，應一併確定其
    數額，非訟事件法第24條第1 項所明定。經核本件聲請事件
    ，應徵之程序費用為1,000 元，依非訟事件法第157 條規定
    ，應由遺產負擔，爰併予確定如主文第2 項所示，併此敘明
    。
五、依非訟事件法第157 條、第24條第1 項，裁定如主文。
六、如對本裁定抗告，須於裁定送達後10日之不變期間內，向本
    院提出抗告狀，並繳納抗告費新臺幣1,000 元。
中    華    民    國   100    年    8     月    12    日

                    家事法庭  司法事務官  陳泰興